# 请教陈版：关于银行承兑汇票流转问题

提问人：luciahyl 时间：2021-04-07 10:59:00
请教陈版，现A公司为出票人开具银行承兑汇票，经过流转，这种承兑汇票又流转回了A公司，那么在账务处理上A公司需要进行抵消吗？还是说与正常的应收票据处理。若经过流转，流转到了子公司，那么从合并角度是否抵消，如何处理？

回答人：chenyiwei
票据通过流通回到出票人手中，属于原有债权债务关系消灭。出票人对此应作为负债的终止确认处理。
如果后续再将该票据背书转让出去，则应视同一项新的金融负债的初始确认。